【裁判字號】    99,審易,386
【裁判日期】    990422
【裁判案由】    贓物等
【裁判全文】
臺灣士林地方法院刑事判決             99年度審易字第386號
公  訴  人  臺灣士林地方法院檢察署檢察官
被      告  乙○○
上列被告因竊盜案件，經檢察官提起公訴（98年度偵字第7833號
），被告於本院準備程序中就被訴事實為有罪陳述，經本院裁定
改依簡式程序審理，並判決如下：
    主  文
乙○○犯攜帶兇器竊盜罪，累犯，處有期徒刑捌月，扣案之一字
型螺絲起子壹支沒收。
    事  實
一、乙○○前因連續攜帶兇器竊盜案件，經臺灣高等法院以94年
    度上易字第743 號判決判處有期徒刑1 年6 月確定，嗣經同
    院以96年度聲減字第817 號裁定減為有期徒刑9 月確定，於
    民國96年7 月16日徒刑執行完畢出監。詎其猶不知悛悔，復
    意圖為自己不法之所有，而基於竊盜之犯意，於98年5 月9
    日上午10時前之當日某時許，在臺北縣汐止市○○路239 巷
    口前，持其所有客觀上足供兇器使用之一字型螺絲起子1 支
    ，以插入電門後發動引擎之方式，竊取停放該處之懸掛AFU-
    102 號車牌之重型機車（該車原車牌號碼為ASO-050 號，係
    丁○○所有，於94年4 月底某日，在臺北縣汐止市○○○路
    ○ 段170 號前遭丙○○竊取，嗣丙○○將該機車售予知情之
    甲○○，甲○○並將其所有之AFU-102 號重型機車車牌改掛
    於該車上，係由甲○○持有中之車輛暨車牌），得手後，供
    己代步使用。嗣因甲○○查覺遭竊報警，經警調閱附近攝得
    乙○○騎駛上開機車之監視錄影畫面後，於98年5 月13日通
    知乙○○到案說明，乙○○並帶同警方前往臺北縣汐止市○○路○ 段97號前扣得其竊得之前開機車（引擎及車身部分已
    由丁○○領回）及其所有供作案用之一字型螺絲起子1 支，
    始循線查悉上情。
二、案經臺北縣政府警察局汐止分局報告臺灣士林地方法院檢察
    署檢察官偵查起訴，並經本院改依簡式程序審理。
    理  由
一、按簡式審判程序之證據調查，不受第159 條第1 項之限制，
    刑事訴訟法第273 條之2 定有明文，是依上開規定，於行簡
    式審判程序之案件，被告以外之人於審判外之陳述，除有其
    他不得作為證據之法定事由外，應認具有證據能力。查本件
    如下引用被告以外之人於審判外之陳述，因本案採行簡式審
    判程序，復無其他不得做為證據之法定事由，揆諸首揭說明
    ，應認均具有證據能力，合先敘明。
二、前揭犯罪事實，業據被告乙○○於本院審理時坦承不諱（參
    見本院卷第78頁），核與證人丙○○於警詢及偵查中證述其
    於上揭時、地竊取本案機車後，隨即將該機車售予甲○○及
    戊○○（參見偵卷第5 頁至第7 頁、第106 頁至第108 頁、
    第145 頁至第146 頁）、證人甲○○於警詢及偵查中證述其
    向丙○○買受本案機車，並換掛自己先前所有機車之AFU-10
    2 號車牌等情（參見偵卷第13頁至第26頁、第31-1頁、第10
    1 頁至第104 頁、第144 頁至第149 頁）及被害人丁○○於
    警詢時指述員警查獲之機車係其所有，於94年4 月底停放在
    臺北縣汐止市○○○路○ 段170 號前遭竊之車號ASO-050 號
    機車等語（參見偵卷第30頁至第31頁）相符，此外，並有被
    告坦承犯案所用之一字型螺絲起子1 把扣案及卷附臺北縣政
    府警察局車輛協尋及尋獲電腦輸入單各1 紙、贓物認領保管
    單2 紙、本案機車及引擎號碼照片各1 張、車牌號碼ASO-05
    0 、AFU-102 號車號查詢重型機車車籍資料各1 份、攝得被
    告騎駛本案機車之監視錄影畫面翻拍照片8 張、本案機車照
    片2 張等件可佐（附於偵卷第35頁至第39頁、第89頁至第94
    頁、第122 頁至第123 頁）。綜上各情，足認被告自白與事
    實相符，可以採信，本案事證至為明確，被告犯行堪以認定
    ，應依法論科。
三、按刑法第321 條第1 項第3 款之攜帶兇器竊盜罪，係以行為
    人攜帶兇器竊盜為其加重條件，此所謂兇器，其種類並無限
    制，凡客觀上足對人之生命、身體、安全構成威脅，具有危
    險性之兇器均屬之，且祇須行竊時攜帶此種具有危險性之兇
    器為已足，並不以攜帶之初有行兇之意圖為必要；螺絲起子
    為足以殺傷人生命、身體之器械，顯為具有危險性之兇器（
    最高法院79年台上字第5253號判例參照）。查被告乙○○行
    竊時所攜帶之一字型螺絲起子，長15公分，其中握把部分為
    塑膠材質，其餘部分為金屬材質，此經本院當庭勘驗無訛（
    參見本院卷第80頁），如持以行兇，依一般社會通念，足以
    對人之身體、生命產生危險，揆諸前揭判例意旨，自屬兇器
    無訛；次按竊盜罪所保護之法益為占有，故竊盜罪之客體自
    不以他人所有之物為限，即使係他人因犯罪而取得之動產，
    若該動產在他人占有支配之下，行為人予以竊取而破壞占有
    人對於該物之管領支配關係，仍應成立竊盜罪。查被告所竊
    取之上開機車，雖係被害人丁○○先前即已失竊之物，然於
    被告行竊之際，仍係處於有人占有管領之狀態，已如前述，
    被告予以竊取得手，揆諸前揭說明，仍應成立竊盜罪。故核
    被告乙○○所為，係犯刑法第321 條第1 項第3 款之攜帶兇
    器竊盜罪。又被告有事實欄所述之犯罪科刑執行情形，有臺
    灣高等法院被告前案紀錄表附卷可參，其於有期徒刑執行完
    畢後5 年以內故意再犯本件有期徒刑以上之罪，應依刑法第
    47 條 第1 項之規定論以累犯，並加重其刑。爰審酌被告年
    值青壯，不思循正當途徑獲取財物，因貪圖小利而攜帶兇器
    行竊，對他人財產法益造成危害，被告犯後雖一度否認犯行
    ，然於本院審理中終能坦承犯行，態度尚稱良好，並考量其
    犯罪所得財物（引擎及車身部分）已由被害人領回之犯罪危
    害程度，並其犯罪之動機、目的、智識程度及生活狀況等一
    切情狀，量處如主文所示之刑，以示懲儆。公訴人具體求處
    被告有期徒刑1 年3 月，固非無見，惟本院斟酌前開事項，
    認公訴人所求刑度尚嫌過重，附此敘明。
四、扣案之一字型螺絲起子1 支，係被告所有且供本案犯罪所用
    之物，業據其供明在卷，爰依刑法第38條第1 項第2 款規定
    宣告沒收。
五、同案被告丙○○被訴竊盜、甲○○及戊○○被訴故買贓物部
    分，均由本院另行審結，附此敘明。
據上論斷，應依刑事訴訟法第299 條第1 項前段、第273 條之1
第1 項，刑法第321 條第1 項第3 款、第47條第1 項、第38條第
1 項第2 款，判決如主文。
本案經檢察官黃育仁到庭執行職務。
中    華    民    國    99    年    4     月    22   日
                  刑事第一庭法  官  吳祚丞
以上正本證明與原本無異。
如不服本判決應於收受判決後10日內向本院提出上訴書狀，並應
敘述具體理由；其未敘述上訴理由者，應於上訴期間屆滿後20日
內向本院補提理由書（均須按他造當事人之人數附繕本）「切勿
逕送上級法院」。
                            書記官  丁梅芬
中    華    民    國    99    年    4     月    22   日
附錄論罪科刑法條：
刑法第321條第1項第3款
犯竊盜罪而有左列情形之一者，處 6 月以上、 5 年以下有期徒
刑：
三、攜帶兇器而犯之者。

司法院資訊處製作；財團法人民間司法改革基金會備份。
